

Lorena Vivas

Desarrolladora FrontEnd/ Full Stack

loresuvivas@gmail.com

Link a mi portfolio digital: https://mi-portfolio-lore-s-vi.vercel.app/

ے Likedin

https://www.linkedin.com/in/lorenasusana-vivas/

https://github.com/LoreSVi

Nacionalidad

Argentina

HTML-CSS- JAVASCRIPT REACT JS - GIT- GITHUB-

SPRINGBOOT-MYSQL-POSTMAN-LIBRERIAS-

VERCEL-CLEVER CLOUD-RENDER GITHUB PAGES-FIREBASE-SASS-

ADAPTABILIDAD

RESPONSABILIDAD

COMUNICACION

RESOLUCION DE PROBLEMAS

PROACTIVIDAD

TRABAJO EN EQUIPO

Perfil profesional

Soy desarrolladora Front End $|\ |$ React js. con conocimientos en FullStack y continúo en constante capacitación.

Actualmente estoy cursando en Codo a Codo la carrera FullSatck Python que concluye en el mes de Agosto 2024, estudiando inglés nivel B2 en el programa Idiomas del Gobierno de la Ciudad y me mantengo informada a tráves de tutoriales, bootcamps, etc.

Soy una persona a la que le gusta aprender y crecer, me mantiene motivada. Siempre estoy en busca de nuevos conocimientos y desafíos.

Debido a la pandemia y tener que estar en casa fue que descubrí este hermoso mundo de la programación y comencé a adentrarme en él, ya hace 4 años.

Mi primer carrera fue la docencia y luego hice una tecnicatura en bibliotecología por lo cual tengo amplia experiencia en organización, comunicación efectiva, trabajo en equipo y liderazgo.

Me estuve capacitando en diversas tecnologías, realicé varios proyectos, algunos para clientes reales y otros personales.

Experiencia laboral

Desarrolladora Landing Page Biblioteca

Agosto 2023 — Octubre 2023 (Presente- se van subiendo nuevos materiales)

Desarrollé la página Institucional para la "Biblioteca y Archivo histórico Eva Peron de la CGT" dónde:

-Los usuarios que no puedan asistir personalmente puedan tener acceso a los materiales, puedan rellenar un formulario para la solicitud de cita, hacer consultas, obtener información sobre ubicación, horarios de atención, funcionamiento en general, acceso a contactos y redes sociales, observar un video y fotos de la biblioteca.

Desarrolladora, CoderHose-Qull Academy- FRONTEND

Septiembre 2023 — Octubre 2023

Participé en un proyecto que constaba de la realización de una Landig page para un cliente derivado por CoderHouse.

Trabajamos en equipo dos desarrolladores y dos UX/UI.

-Colaboré con el equipo de diseño y mi compañero developer en realización y salida a producción de dicho sitio.

Desarrolladora Freelance, cliente-FRONTEND

marzo 2024

A pedido de un cliente elaboré:

- 12 pantallas, cada página de lo que posteriormente será una aplicación similar a mercado pago.
- Elabore con JavaScript un calculador de moneda, que colocando un valor en pesos argentinos te dice a que cantidad de euros o dólares o libras equivale el valor.

Desarrolladora Freelance, yo. SQL. BASE DE DATOS.

Noviembre 2023

Creación de una Base de datos relacional utilizando lenguaje SQL, Motor de base de datos Mysql.

-creacion diagrama entidad relacion-definición de las tablas-vistas, funciones, procedimientos, triggers, transacciones.-creación de usuarios-Restauración (back up)-Reportes

Desarrolladora Freelance, yo

Enero 2024

Proyecto 100% JavaScript.

Interaccion con el DOM, utilización de Eventos. Arrays en formato .json y accedidos mediante Fetch Uso de librerias peticiones, asincronismo

- 1.Permite agregar productos a un carrito
- 2.Si el usuario interrumpe la compra, los productos quedan guardados en el localstorage para recupéralo cuando el usuario ingrese nuevamente para continuar el proceso de compra.
- 3. Permite que el usuario vacíe el carrito en cualquier momento.
- 4. Puede ser eliminando el total de productos, o eliminándolos de forma individual
- 5. Al finalizar el proceso de compra, muestra el monto total de la compra.
- 6.Te solicita un correo para enviar la información y para contacto en caso necesario..

Formación

Desarrolladora Fullstack jr, Argentina Programa

Febrero 2022 — Marzo 2023

Incluyo los 2 módulos de Argentina Programa: Se Programar y Yo Programo:

Carrera FrontEnd developer, CoderHouse Octubre 2022

- Julio 2023
- Desarrollo web, JavaScript, React Js.
- HTMl, CSS, SASS, BOOTSTRAP, JavaScript, librerias y DOM.
- React Js, utilización nodeJS, app con Cli, JSX y transpiling sugar syntax, polyfills y la retrocompatibilidad)
- Composición y tipos de componentes, Hooks ciclos de vida, children props, promises, asincronía, maps (promise, método map)
- Consumo de API's HTTP/REST/fetch, CORS, Render props,
- Routing y navegación, formik, yup, Eventos, Custom Providers, Técnicas de rendering, Estrategias de Optimización

Linkedin Aprende Scrum

Junio 2022

Bases de la filosofia SCRUM, sus roles, herramientas e implementación.

Desarrollo de Apps móviles., GoogleActivate.

Febrero 2022